臺灣板橋地方法院刑事判決　　　　　　 94年度簡上字第458號
上　訴　人　臺灣板橋地方法院檢察署檢察官
被　　　告　丙○○
　　　　　　　　　　樓
上列上訴人因被告竊盜案件，不服本院九十四年度簡字第二六九
六號，中華民國九十四年六月二十七日第一審判決（聲請簡易判
決處刑案號：九十四年度偵字第八二四六號），提起上訴，暨移
送併案審理（九十四年度偵字第九五五六號、九十四年度速偵字
第一○三五號），本院合議庭認有刑事訴訟法第四百五十一條之
一第四項但書之情形，適用通常程序審判，並自為第一審判決如
下：
    主  文
原判決撤銷。
丙○○連續竊盜，累犯，處有期徒刑拾月。
扣案鑰匙參支均沒收之。
    事  實
一、丙○○前有多次竊盜前科，最近一次因竊盜案件，經本院於
    民國八十九年十月二十日以八十九年度易字第二九三七號刑
    事判決判處有徒刑五月，上訴後，經臺灣高等法院於九十年
    三月九日以九十年度上易字第四四三號刑事判決撤銷原判決
    ，改判處有期徒刑六月，如易科罰金，以三百元折算一日，
    同年三月十六日判決確定，並於同年四月二十三日羈押折抵
    刑期期滿執行完畢。詎丙○○猶不知悛悔警惕，基於意圖為
    自己不法之所有之概括犯意，而為下列竊盜犯行：
  (一)先於九十四年四月二十日晚間八時許，在臺北縣蘆洲市○○
    ○路○段八巷六號前，見陳元富所有交予乙○○使用之車牌
    號碼Ｈ八三─○二八號重型機車一輛停放該處，即趁四下無
    人之際，以其自備之鑰匙一支發動引擎駛離之方式竊得該車
　　，供己代步使用（查獲情形詳後述）。
  (二)復於九十四年五月五日凌晨二時許，在臺北縣蘆洲市○○○
    路○段七十二巷六號前，見林寶蓮所有車牌號碼ＨＶ六─○
    七五號重型機車一輛停放該處，即趁四下無人之際，以其自
    備之鑰匙一支發動引擎駛離之方式竊得該車，供己代步使用
    （查獲情形詳後述）。
  (三)繼於九十四年五月八日凌晨四時二十五分許，在臺北縣三重
    市○○街一○八巷四十八號前，見鄭倚橋所有車牌號碼ＩＮ
    Ｊ─九五九號重型機車一輛停放該處，即趁四下無人之際，
    以其自備之鑰匙一支發動引擎駛離之方式竊得該車，嗣於同
    日凌晨四時三十分許，行經臺北縣三重市○○街與溪尾街口
　　時，為警查獲，當場扣得其所有供竊盜上開機車所用之自備
　  鑰匙二支，其並帶同警員前往臺北縣蘆洲市○○○路○段七
    十二巷口，起出其所竊得之車牌號碼Ｈ八三─○二八號、Ｈ
    Ｖ六─○七五號重型機車各一輛，而悉上情。
  (四)再於九十四年七月二十一日晚間十時許，在臺北縣三重市○
    ○路○段一三七號前，見甲○○所有交予何筱玟使用之車牌
    號碼ＱＷＥ─七二七號輕型機車一輛停放該處，認有機可趁
    ，即以其自備之鑰匙一支發動引擎駛離之方式竊得該車。嗣
    於翌日（二十二日）下午五時十分許，其駕駛該機車行經臺
    北縣三重市○○路○段一八一巷六十七號前，為警查獲，並
    扣得其所有供竊盜上開機車所用之自備鑰匙一支。
二、案經臺北縣政府警察局三重分局報告臺灣板橋地方法院檢察
    署檢察官聲請簡易判決處刑及移送併案審理，本院合議庭認
    有刑事訴訟法第四百五十一條之一第四項但書之情形，適用
    通常程序審判，並自為第一審判決。
    理  由
壹、有關證據能力部分：
    按傳聞法則之重要理論依據，在於傳聞證據未經當事人之反
    對詰問予以核實，乃予排斥，惟若當事人已放棄對原供述人
    之反對詰問權，於法院審判時表明同意該等傳聞證據可作為
    證據，基於證據資料愈豐富，愈有助於真實發現之理念，並
    貫徹刑事訴訟法修法加重當事人進行主義之精神，確認當事
    人對於證據能力有處分權之制度，傳聞證據經當事人同意作
    為證據，法院認為適當者，亦得為證據。另當事人於調查證
    據時，對於傳聞證據表示「沒有意見」、「對於證據調查無
    意見」，而未於言詞辯論終結前聲明異議 (Without Object
    ion)，應視為已有將該等傳聞證據採為證據之同意，此刑事
    訴訟法第一百五十九條之五定有明文。被告丙○○於本院審
    理時已表示對於全案卷證之證據能力均無意見，依刑事訴訟
    法第一百五十九條之五第二項之規定，應視為被告已同意被
    害人乙○○、林寶蓮、何筱玟及被害人鄭倚橋之父戊○○之
    警詢筆錄具有證據能力，而可作為證據，本院斟酌被害人乙
    ○○、林寶蓮、何筱玟及被害人鄭倚橋之父戊○○之警詢筆
    錄並非非法取得，亦無證明力明顯過低之情形，是其等警詢
    筆錄，均得採為證據。
貳、實體部分：
一、上揭事實，業據被告於警詢、檢察官偵查及本院審理時均坦
    承不諱，復經被害人乙○○、林寶蓮、何筱玟及被害人鄭倚
    橋之父戊○○於警詢時指述綦詳（見九十四年度偵字第九五
    五六號偵查卷第十頁至第十三頁、九十四年度速偵字第一○
    三五號偵查卷第九頁、九十四年度偵字第八二四六號偵查卷
    第九頁至第十頁），並有車輛竊盜車牌失竊資料個別查詢報
    表─查詢車輛認可資料二紙、車輛車牌失竊作業─查獲車輛
    認可資料三紙、車籍作業系統─查詢認可資料二紙、現場照
    片六張、贓物認領保管單四紙存卷可憑（見九十四年度偵字
    第九五五六號第十四頁至第十五頁、第二十四頁、第二十五
    頁、第二十七頁至第三十頁，九十四年度速偵字第一○三五
    號偵查卷第十七頁、第二十一頁、第二十二頁、第二十六頁
    ，九十四年度偵字第八二四六號偵查卷第十九頁、第二十七
    頁至第二十八頁），及被告所有供竊盜上開機車所用之自備
    鑰匙三支扣案可資佐證。是由上開補強證據，足資擔保被告
    於警詢、檢察官偵查及本院審理時之前開任意性自白具有相
    當程度之真實性，而得使本院確信被告前述自白與事實相符
    ，足證被告確有上揭犯行。從而本件事證明確，被告犯行堪
    以認定，應依法論科。
二、查被告自九十四年四月二十日起至同年七月二十一日止，連
    續四次以其自備之鑰匙發動引擎駛離之方式竊得四輛機車，
    核其所為，係犯刑法第三百二十條第一項之竊盜罪。被告先
    後四次竊盜犯行，時間緊接，手段相同，觸犯構成要件相同
    之罪名，顯係基於概括犯意而為之，為連續犯，應依刑法第
    五十六條規定以一罪論，並加重其刑。又被告前有多次竊盜
　　前科，最近一次因竊盜案件，經本院於八十九年十月二十日
　  以八十九年度易字第二九三七號刑事判決判處有徒刑五月，
    上訴後，經臺灣高等法院於九十年三月九日以九十年度上易
    字第四四三號刑事判決撤銷原判決，改判處有期徒刑六月，
    同年三月十六日判決確定，並於同年四月二十三日羈押折抵
    刑期期滿執行完畢，有臺灣高等法院被告前案紀錄表一份在
    卷可憑，其受有期徒刑之執行完畢，五年以內再犯有期徒刑
    以上之罪，為累犯，應依刑法第四十七條規定加重其刑，並
    依同法第七十條遞加重之。公訴人聲請簡易判決處刑之事實
　　雖未敘及被告如事實欄一(一)(二)(四)所示之犯行，然該部分事實
　  與公訴人聲請簡易判決處刑之犯罪事實既具有連續犯之裁判
    上一罪關係，復經檢察官移送併案審理，皆為聲請簡易判決
    處刑之效力所及，本院自應併予審究。
三、原審詳察，認被告罪證明確，對於被告予以論罪科刑，固屬
    卓見，惟未及審酌被告有如事實欄一(一)(二)(四)所示裁判上一罪
    關係之犯行，尚有未合。公訴人執此為由提起上訴，為有理
    由，應由本院管轄之第二審合議庭將原判決予以撤銷，依法
    院辦理刑事訴訟簡易程序案件應行注意事項第十四點之規定
    ，逕依通常程序為第一審判決。爰審酌被告前有多次竊盜前
    科，於前案執行完畢後，猶不知悛悔警惕，再犯本案；及其
    犯罪之動機、目的係將竊得之機車供己代步使用、前後共有
    四次竊盜犯行、共竊得四輛機車、已將竊得之機車返還被害
    人、犯罪後坦承犯行之態度等一切情狀，量處如主文所示之
    刑，以示懲儆。扣案之鑰匙三支，為被告所有供上開犯罪所
    用之物，業據被告供明在卷，爰依刑法第三十八條第一項第
    二款之規定均宣告沒收之。
據上論斷，應依刑事訴訟法第四百五十五條之一第一項、第三項
、第四百五十一條之一第四項但書、第四百五十二條、第三百六
十九條第一項前段、第三百六十四條、第二百九十九條第一項前
段，刑法第五十六條、第三百二十條第一項、第四十七條、第三
十八條第一項第二款，罰金罰鍰提高標準條例第一條前段，判決
如主文。
本案經檢察官丁○○到庭執行職務。
中　華　民　國　　九十四　　年   　十 　  月　　六　　日
                  刑事第九庭  審判長法　官  樊季康
                                    法  官  劉元斐
                                    法  官  張筱琪
以上正本證明與原本無異
如不服本判決應於送達後十日內向本院提出上訴狀
                                    書記官　廖舜宜
中　華　民　國　　九十四　　年   　十 　  月　　六　　日
附錄本案論罪科刑法條全文：
刑法第三百二十條
意圖為自己或第三人不法之所有，而竊取他人之動產者，為竊盜
罪，處五年以下有期徒刑、拘役或五百元以下罰金。
意圖為自己或第三人不法之利益，而竊佔他人之不動產者，依前
項之規定處斷。
前二項之未遂犯罰之。
